【裁判字號】    96,審易,883
【裁判日期】    970222
【裁判案由】    竊盜
【裁判全文】
臺灣桃園地方法院刑事判決         96年度審易字第883號
公  訴  人  臺灣桃園地方法院檢察署檢察官
被      告  甲○○
                      （另案於臺灣臺北監獄執行中）
上列被告因竊盜案件，經檢察官提起公訴（96年度偵緝字第1483
號），本院訊問被告後，被告為有罪之陳述，經本院裁定改依簡
式審判程序，判決如下：
    主  文
甲○○竊盜，處有期徒刑陸月，減為有期徒刑參月；又竊盜，未
遂，處有期徒刑肆月，減為有期徒刑貳月；又竊盜，處有期徒刑
陸月。應執行有期徒刑拾月。
    事  實
一、甲○○前因違反麻醉藥品管理條例及煙毒條例，經臺灣板橋
    地方法院以86年度訴字第316號分別判處有期徒刑6月、3年6
    月，應執行有期徒刑3年7月確定，於88年11月17日假釋出所
    ，嗣假釋經撤銷，應執行殘刑有期徒刑1年11月22日；再因
    偽造文書、竊盜、違反職役職責案件，分別又經同法院以
    90年度訴字第1914號、90年度重簡字第1496號暨國防部北部
    地方軍事法院以91年度信審字第34號判處有期徒刑6月、3月
    、9月確定；又因毒品案件，再經臺灣板橋地方法院以91年
    度訴字第1092號判處有期徒刑8月、5月，應執行有期徒刑
    10月確定，前開數案嗣經裁定定應執行有期徒刑2年3月確定
    。又因轉讓毒品案件，再經臺灣板橋地方法院以91年度訴字
    第2520號判處有期徒刑1年2月確定。上開各罪接續執行，於
    95年7月18日縮短刑期假釋出監付保護管束（未構成累犯）
    。然其猶不知悔改，於假釋期間，復為下列犯行：
    (一)基於意圖為自己不法所有之犯意，持某不詳之硬物，於96
      年3月14日下午，前往桃園縣桃園市○○路652巷底，以上
      開不詳器物敲破乙○○所使用之車號109－DJ號營業小客
      車車窗後，竊取車內無線電台乙台（毀損部分未據告訴）
      。
    (二)再基於意圖為自己不法所有之犯意，於96年4月21日晚間8
      時10分許，駕駛車牌號碼為3G－6317號自用小客車，行經
      桃園縣龜山鄉○○路1099號前時，復持某不詳之硬物，以
      上開不詳器物敲破丁○○所使用之車號8065－FY號自用小
      客車右車窗後，進入車內著手竊取車內音響乙台，因觸及
      車內隱藏式警報器，丁○○之女友林于婷乃外出查看，其
      見狀乃駕車逃逸而未遂。
    (三)復基於意圖為自己不法所有之犯意，於96年4月25日下午
      3時7分許，駕駛車牌號碼為3G－6317號自用小客車，行經
      桃園縣龜山鄉○○街64號前（起訴書誤載為自強南路123
      號前），復持某不詳之硬物，以上開不詳器物敲破丙○○
      所有車號7Q－219號營業小客車後車窗後，進入車內竊取
      無線雙頻機2台（毀損部分未據告訴）。
    嗣被害人報案後經調閱附近監視器或採集車內之指紋而查知
    上情。
二、案經桃園縣政府警察局桃園分局、龜山分局報告臺灣桃園地
    方法院檢察署檢察官偵查起訴。
    理  由
一、本件被告所犯係死刑、無期徒刑、最輕本刑為3年以上有期
    徒刑以外之罪，其於準備程序中就被訴事實為有罪之陳述，
    經法官告知簡式審判程序之旨，並聽取公訴人、被告之意見
    後，本院認為應行簡式審判程序，合先敘明。
二、上揭犯罪事實，業據被告甲○○於本院審理時供承不諱，核
    與證人即被害人乙○○及丙○○於警詢之證述、告訴人丁○
    ○及證人林于婷於警偵詢之證述相符，復有內政部警政署刑
    事警察局96年5月14日刑紋字第0960059134號鑑驗書、證人林
    于婷指認犯罪嫌疑人紀錄表1份、事實欄(一)之現場照片12張
    、事實欄(二)之現場照片4張及監視器翻拍照片6張、事實欄(三)
    之監視器翻拍照片24張在卷可稽，足認被告上開自白屬實，
    本件事證明確，被告犯行堪以認定，應依法論科。
三、核被告事實欄(一)、(三)所為，均係犯刑法第320條第1項竊盜既
    遂罪；事實欄(二)所為，係犯刑法第320條第3項竊盜未遂罪及
    同法第354 條毀損罪，被告所犯上開二罪，為一行為觸犯數
    罪名之想像競合犯，應從較重之竊盜未遂罪處斷。被告先後
    3 次竊盜犯行，犯意各別，行為互殊，應分論併罰。爰審酌
    被告正值年輕力盛，不思以正當手段獲取財物，於假釋期間
    竟因缺錢花用而毀損他人之物暨竊取他人之物變賣之犯罪動
    機、竊得財物價值非鉅，及其素行不佳、犯罪手段、犯後於
    警偵詢時均否認犯行，至本院審理時始坦承不諱暨生活狀況
    與智識程度等一切情狀，量處如主文所示之刑，並定應執行
    之刑。又中華民國九十六年罪犯減刑條例已於96年7 月16
    日施行，被告如犯罪事實欄(一)竊盜犯行、事實欄(二)之竊盜未
    遂犯行及毀損犯行，犯罪時間均係在96年4 月24日之前，且
    宣告1 年6 月以下之刑，合於中華民國九十六年罪犯減刑條
    例第2 條第1 項第3 款規定之減刑要件，爰均減其宣告刑二
    分之一，並與不得減刑之事實欄(三)之竊盜犯行，定應執行之
    刑。事實欄(一)、(二)、(三)未扣案之不詳硬物，復查無其他證據
    證明為被告所有或為違禁物，爰不為沒收之諭知。至公訴意
    旨以被告三犯竊盜罪，顯有犯罪習慣，而有加強他律矯治之
    必要，請求依竊盜犯贓物犯保安處分條例第3 條第1 項第1
    款、第2 款之規定，併宣告被告於刑之執行前，令入勞動場
    所強制工作云云。惟被告前犯之竊盜罪距離本案已有5 年，
    本案三次竊盜犯行多為臨時起意，難認其有犯罪習慣而有他
    律矯治之必要。次按竊盜犯贓物犯保安處分條例第2 條第4
    項規定：「應執行之刑未達1 年以上者，不適用本條例。」
    從而18歲以上之竊盜犯或贓物犯，縱有犯罪之習慣，如果其
    應執行刑，未達1 年以上者（包括依減刑條例減刑後所定之
    應執行刑在內），不得適用本條例宣告強制工作處分（最高
    法院86年度台上字第3133號判決、96年度台非字第78號判決
    意旨可資參照）。查本件被告所處3 次竊盜犯行經本院合併
    定應執行有期徒刑10月，尚未逾1 年，揆諸上開規定及最高
    法院判決意旨，本件被告自無竊盜犯贓物犯保安處分條例之
    適用，綜合上情，檢察官請求併依竊盜犯贓物犯保安處分條
    例令被告入勞動處所強制工作，尚難允許，附此敘明。
據上論斷，應依刑事訴訟法第273條之1第1項、第299 條第1項前
段，刑法第320 條第1 項、第3 項、第354 條、第55條，第51
條第5 款，中華民國九十六年罪犯減刑條例第2 條第1 項第3 款
、第7 條、第11條，判決如主文。
本案經檢察官黃珮如到庭執行職務。
中    華    民    國    97    年     2    月    22    日
                    刑事庭  法  官  林孟宜
以上正本證明與原本無異。
如不服本判決，應於判決送達後10日內向本院提出上訴狀（應附
繕本），其未敘述上訴理由者，應於上訴期間屆滿後20日內補提
理由書狀於本院，上訴於臺灣高等法院。
                            書記官  洪明媚
中    華    民    國    97    年     2     月    22    日
附錄本案論罪科刑法條：
中華民國刑法第320 條第1 項規定：
意圖為自己或第三人不法之所有，而竊取他人之動產者，為竊盜
罪，處5 年以下有期徒刑、拘役或5 百元以下罰金。
中華民國刑法第354條規定：
毀棄、損壞前二條以外之他人之物或致令不堪用，足以生損害於
公眾或他人者，處2 年以下有期徒刑、拘役或5 百元以下罰金。


司法院資訊處製作；財團法人民間司法改革基金會備份。
